---
title: "Patient Report"
author: "Lukáš Hejtmanek"
date: "12. září 2016"
output: html_document
css: "Style/markdown5.css"
---

```{r, echo = FALSE, warning = F, error = FALSE, message = F, results = 'hide'}
code = "P142"
setwd("../")
data_dir = "../Data/"
source("R/Loading.R")
Analysis = UnityAnalysis$new(data_dir, code)
```

```{r, echo = FALSE}
df = Analysis$TestResults()
```

Během svého pobytu v Nemocnici v Motole jste se zúčastnil/a experimentů vedených výzkumníky z Oddělení neurofyziologie paměti pod Fyziologickým ústavem Akademie Věd České republiky. Mnohokrát Vám děkujeme za Váš drahocený čas. Jako menší odměnu prosím přijmětě tuto zprávu z Vašeho testování. Vzhledem k anonymitě jste veden/a pod kódem `r code`.

# Virtuální experiment
V jednom z experimentů jste absolvoval/a řešení navigačních úloh na počítači. Tyto úlohy zahrnovaly pohyb po simulaci stanu úmístěného v Nemocnici motol a hledání značek ukrytých na zemi. Níže můžete nalézt nákres s popisky tohoto stanu pro připomenutí.

Úloha zahrnovala nalezení cíle, který se pohyboval po stanu v závislosti na značce v místnosti nebo v závislosti na Vaší startovní pozici.

### Hledání cílů podle startovní pozice

Zde jsou nakreslené Vaše trasy pro úlohy, kdy jste měl hledat cíl podle startovní pozice
```{r, echo = FALSE}
i_ego = which(Analysis$tests[[1]]$experimentSettings$RandomOrdering == "Ego")
make_trial_images(Analysis$playerLog, Analysis$tests[[1]], indices = c(i_ego))

new_df = df[df$type == "Ego", ]

ego_time = mean(new_df$duration)
time = round(ego_time, 2)

ego_distance = mean(new_df$distances.walkedDistance)
min_distance = mean(new_df$distances.goalStart)
longer = round((ego_distance - min_distance)/10, 2) #as the area is approx 10 times smaller
```

Váš průměrný čas pro tento typ úloh byl `r time` vteřin. Průměrná vzdálenost do cíle byla o `r longer` metrů delší, než minimální vzdálenost pr daný úkol.

### Hledání cílů podle značek

Zde jsou nakreslené Vaše trasy pro úlohy, kdy jste měl hledat cíl podle značky
```{r, echo = FALSE}
i_allo = which(Analysis$tests[[1]]$experimentSettings$RandomOrdering == "Allo")
make_trial_images(Analysis$playerLog, Analysis$tests[[1]], indices = c(i_allo))

new_df = df[df$type == "Allo", ]

allo_time = mean(new_df$duration)
time = round(allo_time, 2)

allo_distance = mean(new_df$distances.walkedDistance)
min_distance = mean(new_df$distances.goalStart)
longer = round((allo_distance - min_distance)/10, 2) #as the area is approx 10 times smaller
```

Váš průměrný čas pro tento typ úloh byl `r time` vteřin. Průměrná vzdálenost do cíle byla o `r longer` metrů delší, než minimální vzdálenost pro daný úkol.

## Zajímavé údaje

Celkově Vám šlo lépe hledání `r if(allo_distance > ego_distance){"podle startu"} else {"podle značky"}`. 

```{r, echo = FALSE}
mean_dist <- df %>% group_by(type) %>% summarise(mean = mean(distances.walkedDistance - distances.goalStart), sd = sd(distances.walkedDistance - distances.goalStart))
mean_dist$type <- replace_strings(mean_dist$type, c('Allo', 'Ego'), c('Podle značky', 'Podle startu'))
ggplot(mean_dist, aes(type, mean, fill = type)) + geom_bar(stat = "identity") + 
  xlab("Typ úlohy") + ylab("Průměrná vzdálenost") + theme(legend.position = 'none')

```
