---
title: "Patient Report"
author: "Lukáš Hejtmanek"
date: "12. září 2016"
output: html_document
css: "Style/markdown5.css"
---

```{r, echo = FALSE, warning = F, error = FALSE, message = F, results = 'hide'}
code = "P108"
setwd("../")
data_dir = "../Data/"
source("Scripts/Loading.R")
Analysis = UnityAnalysis$new(data_dir, code)
```

Během svého pobytu v Nemocnici v Motole jste se zúčastnil/a experimentů vedených výzkumníky z Oddělení neurofyziologie paměti pod Fyziologickým ústavem Akademie Věd České republiky. Mnohokrát Vám děkujeme za Váš drahocený čas. Jako menší odměnu prosím přimětě tuto zprávu z Vašeho testování. Vzhledem k anonymitě jste veden/a pod kódem ```r code```.

# Virtuální experiment
V jednom z experimentů jste absolvoval/a řešení navigačních úloh na počítači. Tyto úlohy zahrnovaly pohyb po simulaci stanu úmístěného v Nemocnici motol a hledání značek ukrytých na zemi. Níže můžete nalézt náhres s popisky tohoto stanu pro připomenutí.

Úloha zahrnovala nalezení cíle, který se pohyboval po stanu v závislosti na značce v místnosti nebo v závislosti na Vaší startovní pozici. Pozice těchto cílů za obou podmínek je znázorněna na obrázku.

Zde jsou nakreslené Vaše trasy pro úlohy, kdy jste měl hledat cíl podle značky na stěně:
```{r, echo = FALSE}
i_allo = which(Analysis$tests[[1]]$experimentSettings$RandomOrdering == "Allo")
make_trial_images(Analysis$playerLog, Analysis$tests[[1]], indices = c(i_allo))
```


Zde jsou nakreslené Vaše trasy pro úlohy, kdy jste měl hledat cíl podle startovní pozice:
```{r, echo = FALSE}
i_ego = which(Analysis$tests[[1]]$experimentSettings$RandomOrdering == "Ego")
make_trial_images(Analysis$playerLog, Analysis$tests[[1]], indices = c(i_ego))
```

```{r, echo = FALSE}
df = Analysis$TestResults()
```

Váš průměrný čas byl