---
title: "Patient Report"
author: "Lukáš Hejtmanek"
date: "12. září 2016"
output: html_document
css: "Style/markdown5.css"
---

```{r, echo = FALSE, warning = F, error = FALSE, message = F, results = 'hide'}
code = "P108"
setwd("../")
data_dir = "../Data/"
source("Scripts/Loading.R")
Analysis = UnityAnalysis$new(data_dir, code)
```

Během svého pobytu v Nemocnici v Motole jste se zúčastnil/a experimentů vedených výzkumníky z Oddělení neurofyziologie paměti pod Fyziologickým ústavem Akademie Věd České republiky. Mnohokrát Vám děkujeme za Váš drahocený čas. Jako menší odměnu prosím přimětě tuto zprávu z Vašeho testování. Vzhledem k anonymitě jste veden/a pod kódem `code`.

# Virtuální experiment
V jednom z experimentů jste absolvoval/a řešení navigačních úloh na počítači. Tyto úlohy zahrnovaly pohyb po simulaci stanu úmístěného v Nemocnici motol a hledání značek ukrytých na zemi. Níže můžete nalézt náhres s popisky tohoto stanu pro připomenutí.

```{r, echo = FALSE}

```

Úloha zahrnovala nalezení cíle, který se pohyboval po stanu v závislosti na značce v místnosti nebo v závislosti na Vaší startovní pozici. Pozice těchto cílů za obou podmínek je znázorněna na obrázku.

Zde jsou nakreslené Vaše trasy. Zelené jsou ohraničeny trasy, kdy jste měl/a hledat.